MATTEO GRISO - Curriculum Vitae

Información personal

Dirección: Calle 156 n. 1187, Berazategui, Buenos Aires, Argentina

Fecha de nacimiento: 13/05/1985

Lugar de nacimiento: Negrar, Verona, Italia Número telefónico: +54 (11) 2327 0827

E-mail: mgrisoster@gmail.com

Skype: m.griso

Resumen profesional

Laureado en Ingeniería de Gestión en Universitá degli Studi di Padova (Italia) y licenciado en Informática. Durante mi carrera profesional en Italia desarrollè larga experiencia en transformación Lean de empresas, en particular liderando proyectos de Mejora Continua, Kaizen y Gestión de Cambio y en la implementación de Sistemas de Gestión de Calidad ISO9001:2015.

Actualmente me encuentro desarrollando el mercado Argentino de consultoria Lean Thinking con la colaboración de la firma Kaizen Key Srl, con sede in Padova (Italia).

Tengo un fuerte enfoque en los resultados y una actitud práctica para realizar las cosas, con liderazgo natural y espíritu de innovación muy inclinado al uso de nuevas tecnologías.

Creo firmemente en la toma de decisiones basada en datos y hechos.

Formación

Formación académica

2007 – 2010: Laurea Magistrale en Ingeniería de Gestión en Università degli Studi di Padova (Italia)

Título de la tesis: "Optimización de sistemas flexibles de ensamblaje y preensamblaje"

Evaluación final: 101/110

2004 – 2007: Laurea en Ingeniería de Gestión en Università degli Studi di Padova (Italia) Título de la tesis: "*Herramientas de aprendizaje automático aplicadas al spamming*"

Evaluación final: 97/110

2000 – 2004: Graduado en informática en ITIS G. Marconi, Verona (Italia)

Evaluación final: 100/100

Formación complementaria

- 2019: Machine Learning en Coursera. Verificación del curso en http://coursera.org/verify/AL24RXKPFBH8
- 2017: Supply Chain Fundamentals (edX.org)
- 2017: Supply Chain Design (edX.org)
- 2010: Auditor de sistemas de gestión (ISO 19011)

Experiencia laboral

Trabajo actual

1) Partner Kaizen Key Srl para el LatinoAmerica

Empresa: Kaizen Key Srl (www.kaizenkey.it)

Job Title: Consultor en Mejora Continua para el LatinoAmerica

Periodo: Agosto 2016 - Actual

En Kaizen Key Srl estoy desarrollando el mercado Argentino de la consultoría Lean. Mi rol es de capacitador y consultor para la metodología Lean Thinking y lìder de proyectos de Mejora Continua. Estos proyectos, que llamamos Kaizen Events, se implementan directamente en la planta productiva del cliente y involucran activamente el personal de la empresa, con el objetivo de mejorar el rendimiento de los procesos, generar un crecimiento de la organización y promover la difusión de la cultura de la Mejora Continua en todas las áreas de la empresa.

2) Analista Senior de negocios

Empresa: Volvo Trucks & Buses Argentina

Job title: Senior Business Analyst

Ciudad: principalmente Buenos Aires, pero viajando en toda Argentina

Periodo: Marzo 2018 - Actual

Proyecto: GDS Fusion Argentina Roll-Out

Implementación del Sistema de Gestión de Distribuidores (DMS) oficial de Volvo en concesionarios privados en

Argentina.

Mi rol en este proyecto es liderar la implementación en cada dealer. Mis responsabilidades incluyen: mantener relaciones con los concesionarios, planificar las etapas de implementación, realizar el análisis de GAP entre los procesos actuales del concesionario y el estado futuro, negociar con el concesionario las acciones correctivas necesarias para llegar al estado futuro, capacitar a los empleados y liderar la puesta en marcha de la aplicación, incluidas las pruebas funcionales.

Trabajo anterior

Company: Hinowa SpA (www.hinowa.com) **Job Title:** Lean and Quality Manager

Ciudad: Verona, Italy

Periodo: Octubre, 2009 to Agosto 2017

Mis responsabilidades incluyeron:

Planificación y implementación de Proyectos de Mejora Continua (Kaizen) derivados del análisis de KPI y los objetivos acordados con la Gerencia General

Certificación ISO9001: 2015 y realización de auditorías internas.

Integración de la supply chain con los proveedores

Coordinación del Departamento de Control de Calidad de Materiales en ingreso.

Tecnologías: Lean Manufacturing, Six Sigma, Kaizen, Kanban, TQM, Gestión de proyectos

Principales Habilidades

Organizativa y técnica

- Herramientas Lean y Six Sigma (por ejemplo: Kanban, Kaizen, 5S, SMED, Heijunka)
- Gestión de la calidad total
- Project Management
- Anàlisis estadísticas de datos
- Calidad ISO 9001:2015

Informática

- Sistemas operativos Windows y Linux
- Microsoft Office (Word, Excel, Powerpoint, Access) a nivel avanzado, Google Suite a nivel avanzado
- Databases (MS Sql Server, mySql)
- Herramientas de comunicación empresarial (ejemplo: Skype, DropBox, Slack)

Soft skills

- Liderazgo
- Flexibilidad
- Orientado a los resultados
- Puntualidad y respeto de tiempos y plazo
- Problem solving
- Pensamiento lógico
- Actitud positiva
- Entrenabilidad y ganas de aprender
- Negociación

Idiomas

Italiano: Madrelingua

Inglés: Escrito Avanzado / Oral AvanzadoEspañol: Escrito Avanzado/ Oral Avanzado

Otros datos de interés

En poseso de licencia de conducir A.2.1, B.1. en Argentina

En poseso de licencia de conducir tipo B en Italia

Disponibilidad para viajar en el país y en el extranjero por largos períodos de tiempo.